臺灣雲林地方法院刑事判決
110年度訴字第139號
公  訴  人  臺灣雲林地方檢察署檢察官
被      告  黃韋順


指定辯護人  本院公設辯護人許俊雄
被      告  廖國欽


選任辯護人  許哲嘉律師
上列被告因違反槍砲彈藥刀械管制條例案件，經檢察官提起公訴
（109 年度偵字第2585號、110 年度偵字第33號），本院判決如
下：
    主      文
【黃韋順】犯非法寄藏可發射子彈具殺傷力之槍枝罪，處有期徒
刑參年陸月，併科罰金新臺幣陸萬元，罰金如易服勞役，以新臺
幣壹仟元折算壹日。扣案之改造手槍壹支（含彈匣壹只，槍枝管
制編號○○○○○○○○○○號），沒收之。
【廖國欽】無罪。
    事實及理由
甲、有罪部分
壹、犯罪事實
    黃韋順明知可發射子彈具殺傷力之改造手槍及具殺傷力之子
    彈，均係槍砲彈藥刀械管制條例所管制之物品，非經中央主
    管機關許可，不得非法持有，竟基於非法寄藏具殺傷力之改
    造手槍、子彈之犯意，於民國105 年初之某日，自真實姓名
    年籍資料均不詳、名為「黃伯任」（音譯，或稱「王國仁」
    ；已歿）之成年男子處，受寄可發射子彈具殺傷力之改造手
    槍1 支（含彈匣1 只，槍枝管制編號0000000000號，下稱本
    案手槍）、具殺傷力之非制式子彈2 顆（以下如未特別區分
    ，與本案手槍合稱本案槍彈）後，將之藏放在其雲林縣○○鎮
    ○○路000 巷00號之住處內而持有之。黃韋順於持有本案槍彈
    期間內之109 年4 月6 日凌晨，得知黃駿煥等人至址設雲林
    縣○○鎮○○街00號之「二崙帝君會西螺玉旨關聖堂」（下稱二
    崙帝君會）尋釁，便攜帶本案槍彈，並搭乘由廖偉傑（無證
    據證明其事前知悉黃韋順有攜帶本案槍彈）所駕駛之車牌號
    碼000-0000號自用小客車前往二崙帝君會，並於二崙帝君會
    門口拉本案槍枝之滑套，因而掉落1 顆具殺傷力之子彈後，
    復於109 年4 月6 日凌晨1 時18分後之某時許，在雲林縣西
    螺鎮福來路與新德街之交岔路口處，與駕駛車牌號碼000-00
    00號自用小客車之黃駿煥相遇，黃韋順即持本案手槍朝黃駿
    煥射擊1 發具殺傷力之非制式子彈，致黃駿煥受有右側小腿
    穿刺傷併感染之傷害（傷害部分，未據告訴）。嗣於109 年
    4 月8 日晚間6 時30分許，經警得黃韋順之同意後，由黃韋
    順帶同警方至雲林縣西螺鎮大新公墓對面高速公路橋墩P64-
    4至P64-5橋樑間之廢棄花盆下，起出並扣得本案手槍1 支（
    黃韋順所持有之另外1 顆具殺傷力之非制式子彈，已由警於
    109 年4 月6 日凌晨4 時許，在二崙帝君會門口查扣在案）
    ，始悉上情。
貳、程序部分　　
　　按被告以外之人於審判外之陳述，雖不符刑事訴訟法第159
    條之1 至第159 條之4 規定，而經當事人於審判程序同意作
    為證據，法院審酌該言詞陳述或書面陳述作成時之情況，認
    為適當者，亦得為證據，刑事訴訟法第159 條之5 第1 項定
    有明文。經查，本案所引用具傳聞性質之各項供述證據，被
    告黃韋順及辯護人在本院行準備程序時，均同意有證據能力
    ，本院審酌前開證據均經依法踐行調查證據程序，又製作當
    時之過程、內容及功能，尚無違法不當、顯不可信與不得作
    為證據等情，復均與本案具關連性，認以之作為證據應屬適
    當，而均有證據能力。其餘資以認定被告黃韋順本案犯罪事
    實之非供述證據，查無違反法定程序取得之情形，均具有證
    據能力。
參、認定犯罪事實所憑之證據及理由
一、上開犯罪事實，業據被告黃韋順坦承不諱（警318 卷第13至
    18頁、偵2585卷第7 、11、12、201 、202 頁、本院卷第75
    、79、80、366 、367 頁），核與證人即被害人黃駿煥（偵
    2585卷第128 頁、第129 頁反面至第132 頁正面、本院卷第
    335 、336 、338 、339 、341 至345 頁）、證人廖偉傑（
    偵2585卷第177 至180 、202 頁、本院卷第242 至258 頁）
    證述之內容一致，除有扣案之本案手槍1 支（110 年度保管
    檢字第107 號；本院卷第25頁）、具殺傷力之非制式子彈1 
    顆（業已試射擊發完畢）可以為證外，並有內政部警政署刑
    事警察局（下稱刑事警察局）109 年7 月1 日刑鑑字第1090
    048261號鑑定書（偵2585卷第30至31頁）、雲林縣政府警察
    局西螺分局扣押物品清單（偵2585卷第41頁）、雲林縣警察
    局刑案現場勘察報告及其附件（偵2585卷第47至106 頁）、
    刑事警察局109 年7 月3 日刑鑑字第1090040775號鑑定書（
    偵2585卷第145 頁）、現場照片（偵2585卷第147 至149 頁
    反面）、被害人黃駿煥傷勢照片（偵2585卷第150 頁）、被
    害人黃駿煥之天主教若瑟醫療財團法人若瑟醫院診斷證明書
    （偵2585卷第169 頁）、刑事警察局109 年7 月9 日刑鑑字
    第1090048260號鑑定書（偵2585卷第34至36頁）、扣案物品
    照片（偵2585卷第42、44頁）、被害人黃駿煥之勘察採證同
    意書（偵2585卷第108 頁反面）、刑事警察局109 年8 月11
    日刑鑑字第1090040778 號鑑定書（偵2585卷第158 頁）、
    雲林縣警察局西螺分局偵查隊警員出具之職務報告（偵2585
    卷第196 頁）、被告黃韋順之自願搜索同意書（警318 卷第
    23頁）、雲林縣警察局西螺分局搜索扣押筆錄、扣押物品目
    錄表（警318 卷第24至26頁）、雲林縣警察局槍枝初步檢視
    報告表暨槍枝初檢照片（警318 卷第31至34頁）、現場監視
    器影像畫面翻拍照片（警318 卷第39至43頁）、現場採證照
    片（警318 卷第44至48頁）、刑事警察局110 年9 月11日刑
    鑑字第1100098907號函（本院卷第313 頁）、刑事警察局10
    9 年6 月20日刑生字第1090040763號鑑定書（偵2585卷第12
    5 頁正反面）存卷為憑。
二、警方經被告黃韋順同意，由被告黃韋順帶同所扣得之本案手
    槍1 支及非制式子彈1 顆，經送刑事警察局鑑定後，其結果
    略以：送鑑手槍1 支（槍枝管制編號0000000000號），認係
    非制式手槍，由仿手槍外型製造之槍枝，組裝已貫通之金屬
    槍管而成，擊發功能正常，可供擊發適用子彈使用，認具殺
    傷力；送鑑子彈1 顆，認係非制式子彈，由金屬彈殼組合直
    徑約8.9mm 金屬彈頭而成，經試射，可擊發，認具殺傷力等
    情，有上開刑事警察局109 年7 月1 日刑鑑字第0000000000
　　號鑑定書、刑事警察局109 年7 月9 日刑鑑字第0000000000
　　號鑑定書、刑事警察局110 年9 月11日刑鑑字第1100098907
　　號函在卷可考，均由專業機關鑑定確認具有殺傷力。此外，
    所謂「殺傷力」係針對人體而著眼，關於其認定，係「指在
    最具威力的適當距離，以槍砲彈丸可穿入人體皮肉層」，據
    日本科學警察研究所研究結果，每平方公分動能達20焦耳以
    上之彈丸，即可穿入人體皮肉層，向為我國司法實務參採（
    最高法院101 年度台上字第1689號判決要旨參照），查被告
    黃韋順向被害人黃駿煥實際擊發之子彈1 顆，足以擊穿被害
    人黃駿煥之右小腿，並造成其受有右側小腿穿刺傷併感染之
    傷害，足見該顆子彈亦具有殺傷力；又該顆子彈經擊發後，
    所遺留在現場之彈殼（經現場編號為B1）為非制式金屬彈殼
    一節，有卷附之前揭刑事警察局109 年7 月9 日刑鑑字第10
    90048260號鑑定書、雲林縣警察局刑案現場勘察報告及其附
    件可考，堪信該顆子彈為具有殺傷力之非制式子彈甚明。從
    而，被告黃韋順自「黃伯任」處寄藏而持有之本案手槍及非
    制式子彈2 顆，均具有殺傷力之事實，至為明確。
三、依上開證據，足以擔保被告黃韋順之任意性自白與事實相符
    ，堪予採信。綜上所述，本案事證明確，被告黃韋順因寄藏
    而持有具殺傷力之本案槍彈犯行，洵堪認定，應依法論科。
肆、論罪科刑
一、新舊法比較之說明
㈠、按行為後法律有變更者，適用行為時之法律；但行為後之法
    律有利於行為人者，適用最有利於行為人之法律，刑法第2
    條第1 項定有明文。被告本案行為後，槍砲彈藥刀械管制條
    例第4 條第1 項第1 款、第7 條、第8 條業於109 年6 月10
    日修正公布，並於同年月12日生效施行，惟審諸該次修法理
    由之意旨，槍砲彈藥刀械管制條例本次修法之目的，係為了
    有效遏止寄藏非制式槍砲及後續衍生之相關犯罪，故立法者
    認為非制式槍砲與制式槍砲之處罰，實有一致之必要，故於
    第4 條、第7 條及第8 條均增加「制式或非制式」之構成要
    件，凡具有第7 條所列各類槍枝型式之槍枝，不論是制式或
    非制式槍枝，亦不問非制式槍枝殺傷力是否與制式槍枝相若
    ，一概依第7 條規定處罰。是以，行為人製造或寄藏第7 條
    第1 項所列具殺傷力之特定類型非制式槍枝，依修法前之實
    務見解，雖可適用較輕之第8 條規定處罰，然修法後縱其殺
    傷力不若制式槍枝，仍應依第7 條規定處罰（最高法院109 
    年度台上字第3252號判決意旨參照）。
㈡、準此，被告黃韋順本案未經許可寄藏可發射子彈具有殺傷力
    之槍枝，原應依槍砲彈藥刀械管制條例第8 條第4 項規定論
    處，然於該條例修正生效後，則應論以該條例第7 條第4 項
    之罪，經新舊法比較之結果，修正前槍砲彈藥刀械管制條例
    第8 條第4 項規定之法定刑為「3 年以上10年以下有期徒刑
    ，併科7 百萬元以下罰金」，修正後槍砲彈藥刀械管制條例
    第7 條第4 項規定，其法定刑則為「5 年以上有期徒刑，併
    科1 千萬元以下罰金」，可見修正後之規定並未較有利於被
    告黃韋順，依刑法第2 條第1 項前段規定，自應適用被告黃
    韋順行為時即修正前槍砲彈藥刀械管制條例第8 條第4 項之
    規定論處。
二、論罪部分
㈠、按槍砲彈藥刀械管制條例規定之「寄藏」與「持有」，均係
    將物置於自己實力支配之下，僅寄藏必先有他人之持有行為
    ，而後始為之受寄代藏而已，故寄藏之受人委託代為保管，
    其保管之本身，亦屬持有，不過，此之持有係受寄之當然結
    果。又單純之持有，固不包括寄藏，但寄藏之受人委託代為
    保管，其保管之本身所為之持有，既係寄藏之當然結果，法
    律上自宜僅就寄藏行為為包括之評價，不應另就持有予以論
    罪（最高法院74年度台上字第3400號判決意旨參照）；次按
    刑事法上之持有與寄藏行為概念，雖態樣可分，但祇於程度
    上有別，基本之保有、支配、用益機能皆同，前者得為後者
    吸收、涵攝（最高法院102 年度台上字第3460號判決意旨參
    照）；末按槍枝、子彈之寄藏與持有，其中單純之持有，不
    能涵括寄藏；但寄藏之受人委託代為保管，其保管本身所為
    之持有，無非係寄藏之當然結果，法律上僅就寄藏行為作一
    包括之評價，不另就持有論罪。因此，行為人如初始係基於
    受寄代藏之意思而收受，縱然事後委託人死亡，行為人繼續
    持有，無非係寄藏之當然結果，應不另就持有論罪（最高法
    院109 年度台上字第433 號判決意旨參照）。準此可知，「
    寄藏」與「持有」在客觀上同係保有之行為態樣，兩者僅在
    主觀上是為他人受託保管、抑或為自己持有而有所差異，如
    行為人持有槍砲之過程中，其主觀犯意有所變更，應依「寄
    藏」與「持有」之吸收關係論以「寄藏」即可，不應分別論
    罪。末按持有槍枝、子彈等違禁物，所侵害者為社會法益，
    如所持有客體之種類相同（如同為手槍，或同為子彈者），
    縱令同種類之客體有數個（如數支手槍、數顆子彈），仍為
    單純一罪，不生想像競合犯之問題；若同時持有二不相同種
    類之客體，則為一行為觸犯數罪名之想像競合犯（最高法院
    82年度台上字第5303號判決要旨參照）。
㈡、被告黃韋順經名為「黃伯任」之人委託，受寄藏匿本案槍彈
    ，於「黃伯任」死亡後，繼續以為自己持有之犯意而持有本
    案槍彈等情，已如前述，然此乃寄藏之當然結果，應僅論以
    寄藏行為已足。是核被告黃韋順所為，係犯修正前槍砲彈藥
    刀械管制條例第8 條第4 項之非法寄藏可發射子彈具殺傷力
    之槍枝罪、現行同條例第12條第4 項之非法寄藏子彈罪（公
    訴意旨漏未主張被告黃韋順所犯「寄藏」本案槍彈之罪名，
    業經本院當庭告知，見本院卷第332 頁）。公訴意旨認被告
    黃韋順本案所為，係犯同條例第8 條第4 項之非法持有可發
    射子彈具殺傷力之槍枝、第12條第4 項之非法持有子彈罪嫌
    ，容有誤會，惟「寄藏」與「持有」併列於該條例第8 條第
    4 項及第12條第4 項，不生變更起訴法條之問題，自毋庸變
    更起訴法條，併此敘明。
㈢、被告黃韋順所寄藏具殺傷力之本案子彈數量，除業據扣案並
    經試射鑑定為具殺傷力之非制式子彈1 顆外，尚有實際擊發
    而射傷被害人黃駿煥，應認具有殺傷力之非制式子彈1 顆，
    已如前述，是其寄藏上開扣案之具殺傷力之本案手槍1 支及
    具殺傷力之本案子彈2 顆之行為，各成立1 個非法寄藏可發
    射子彈具殺傷力之槍枝罪及1 個非法寄藏子彈罪。被告黃韋
    順以1 個受寄藏匿行為，同時寄藏上開扣案之具殺傷力之本
    案手槍1 支及具殺傷力之本案子彈2 顆，係以一行為觸犯數
    罪名，為想像競合犯，應依刑法第55條前段規定，從一重以
    非法寄藏可發射子彈具殺傷力之槍枝罪處斷。　　
三、科刑部分　　
    爰以行為人責任為基礎，審酌我國法律嚴格禁止非法受寄藏
    匿槍枝及子彈，目的在維護國民生命、身體之安全，使國民
    遠離槍械威脅之恐懼，並進而避免槍械成為實施其他犯罪之
    工具，然被告黃韋順無視於法律禁令，非法寄藏具有殺傷力
    之本案槍彈，不僅對他人之生命、身體安全，造成抽象之無
    形威脅，更實際使用本案槍彈射擊他人成傷，犯罪情節已屬
    嚴鉅，本應予以嚴懲，然考量被告黃韋順犯後坦承犯行，可
    見有所悛悔之犯後態度，並斟酌其自陳為國中畢業之智識程
    度，未婚無子女，目前家庭成員有祖母、父母及胞姊，現在
    以務農為業，每月收入約新臺幣6 、7 萬元之家庭生活經濟
    狀況，並考量檢察官、辯護人、被害人黃駿煥對被告黃韋順
    刑度之意見、被告黃韋順為本案犯行之動機、目的、所生社
    會危害性等一切情狀，量處如主文所示之刑，並就併科罰金
    部分，諭知易服勞役之折算標準，以資懲儆。
伍、沒收部分　　
    刑法第38條第1 項規定：「違禁物，不問屬於犯罪行為人與
    否，沒收之。」經查：扣案之本案手槍1 支（含彈匣1 只）
    為違禁物，應依刑法第38條第1 項規定，宣告沒收之。至於
    本案子彈2 顆，其中1 顆於鑑定時經刑事警察局試射完畢，
    另1 顆亦由被告黃韋順實際擊發而射傷被害人黃駿煥，均不
    具有子彈之完整結構，且失去其效能，不具殺傷力，皆非違
    禁物，爰不併予宣告沒收。
乙、無罪部分
壹、公訴意旨略以：被告廖國欽及同案被告黃韋順，因故與被害
    人黃駿煥發生糾紛，其等均明知具殺傷力之本案槍彈均為槍
    砲彈藥刀械管制條例所列管之物品，依法不得持有，竟共同
    基於持有具殺傷力之改造手槍、子彈之犯意聯絡，先於109
　　年4 月6 日凌晨1 時許前之某時，在不詳地點，取得具殺傷
    力之本案槍彈後共同持有之。嗣被告廖國欽於109 年4 月6
　　日1 時許，駕駛車牌號碼000-0000號自用小客車搭載同案被
    告黃韋順，一同前往雲林縣西螺鎮新德街與福來路口，將被
    害人黃駿煥所駕駛之車輛攔住，並由同案被告黃韋順持本案
    槍彈朝被害人黃駿煥射擊，致被害人黃駿煥受有右側小腿穿
    刺傷併感染等傷害。因認被告廖國欽係與同案被告黃韋順共
    同持有本案槍彈，而共同涉犯修正前槍砲彈藥刀械管制條例
    第8 條第4 項之非法持有可發射子彈具殺傷力之槍枝、現行
    同條例第12條第4 項之非法持有子彈罪嫌等語。
貳、按犯罪事實應依證據認定之，無證據不得認定犯罪事實，刑
    事訴訟法第154 條第2 項定有明文。又不能證明被告犯罪者
    ，應諭知無罪之判決，刑事訴訟法第301 條第1 項亦定有明
    文。復查刑事訴訟法第161 條第1 項規定：檢察官就被告犯
    罪事實，應負舉證責任，並指出證明之方法。因此，檢察官
    對於起訴之犯罪事實，應負提出證據及說服之實質舉證責任
    。倘其所提出之證據，不足為被告有罪之積極證明，或其闡
    明之證明方法，無從說服法官以形成被告有罪之心證，基於
    無罪推定之原則，自應為被告無罪判決之諭知。是若審判時
    ，檢察官未能提出適合於證明犯罪事實之積極證據，並闡明
    其證據方法與待證事實之關係；法院對於卷內訴訟資料，復
    已逐一剖析，參互審酌，仍無從獲得有罪之心證，自應諭知
    無罪之判決（最高法院92年度台上字第128 號判決要旨參照
    ）。又按告訴人（或被害人）之告訴，係以使被告受刑事訴
    追為目的，是其陳述是否與事實相符，仍應調查其他證據以
    資審認。亦即須有補強證據資以擔保其陳述之真實性，始不
    至僅以告訴人之陳述，作為有罪判決之唯一證據。而所謂補
    強證據，則指除該陳述本身之外，其他足以證明犯罪事實確
    具有相當程度真實性之證據而言，且該必要之補強證據，須
    與構成犯罪事實具有關聯性之證據，非僅增強告訴人指訴內
    容之憑信性。是告訴人前後供述是否相符、指述是否堅決、
    有無攀誣他人之可能，其與被告間之交往背景、有無重大恩
    怨糾葛等情，僅足作為判斷告訴人供述是否有瑕疵之參考，
    因仍屬告訴人陳述之範疇，尚不足資為其所述犯罪事實之補
    強證據（最高法院103 年度台上字第4017號判決意旨參照）
    。
參、公訴意旨主張被告廖國欽與同案被告黃韋順共同涉犯修正前
    槍砲彈藥刀械管制條例第8 條第4 項之非法持有可發射子彈
    具殺傷力之槍枝罪、現行同條例第12條第4 項之非法持有子
    彈罪嫌，無非是以：
一、被告廖國欽之供述、證人即同案被告黃韋順之證述、證人黃
    駿煥、廖偉傑之證述、扣案之本案手槍1 枝、內政部警政署
    刑事警察局109 年7 月1 日刑鑑字第1090048261號鑑定書、
    雲林縣政府警察局西螺分局扣押物品清單、雲林縣警察局刑
    案現場勘察報告及其附件、內政部警政署刑事警察局109 年
    7 月3 日刑鑑字第1090040775號鑑定書、現場照片、被害人
    黃駿煥傷勢照片、被害人黃駿煥之天主教若瑟醫療財團法人
    若瑟醫院診斷證明書、內政部警政署刑事警察局109 年7 月
    9 日刑鑑字第1090048260號鑑定書、扣案物品照片、被害人
    黃駿煥之勘察採證同意書、內政部警政署刑事警察局109 年
    8 月11日刑鑑字第1090040778 號鑑定書、雲林縣警察局西
    螺分局偵查隊警員出具之職務報告、同案被告黃韋順之自願
    搜索同意書、雲林縣警察局西螺分局搜索扣押筆錄、扣押物
    品目錄表、雲林縣警察局槍枝初步檢視報告表暨槍枝初檢照
    片、現場監視器影像畫面翻拍照片、現場採證照片、內政部
    警政署刑事警察局109 年6 月20日刑生字第1090040763號鑑
    定書、內政部警政署刑事警察局110 年9 月11日刑鑑字第11
    00098907號函等資料為其論據。
二、公訴人另論告稱：①被害人黃駿煥於第一次警詢時，即指證
    係被告廖國欽朝其開槍，復於本院審理時證稱，其於第一次
    製作警詢筆錄時，因為在場有很多人，但其有印象當時被告
    廖國欽確實有在現場，所以才會指認被告廖國欽等語，參以
    被害人黃駿煥第一次製作警詢筆錄之時間為案發後10小時左
    右，距離案發時間較近，且其當時係因受有槍傷在醫院治療
    而製作筆錄，殊難想像被害人黃駿煥於此情形下，會有特意
    設詞構陷被告廖國欽之可能；另佐以內政部警政署刑事警察
    局鑑識報告，亦載明有自被告廖國欽之左手採得槍擊跡證，
    足以補強被害人黃駿煥第一次警詢證詞之內容，堪認被告廖
    國欽確有對被害人黃駿煥開槍無誤。②黃韋順為本案之共同
    被告，其證詞本有迴護被告廖國欽之可能，且就係由何人通
    知證人廖偉傑駕車搭載同案被告黃韋順至現場之部分，亦與
    證人廖偉傑所述內容不一，顯見同案被告黃韋順之證詞應有
    袒護被告廖國欽之情，不足採信。又證人廖偉傑於本院審理
    時，一開始係證稱沒有遇到攔車的情況，亦沒有遇到被害人
    黃駿煥，經提示筆錄後才改口，其證言是否可信，已有疑問
　　，況且本案從事發距今距離1 年，證人廖偉傑所證稱之基本
    事實，即有無遇到被害人黃駿煥一節，竟與警詢時所述完全
    不同，衡情一般人遇到有他人攔車並持刀揮砍，甚至是同案
    被告黃韋順開槍之事，印象勢必深刻，絕不可能完全忘記，
    則證人廖偉傑證稱，其有駕車搭載被告黃韋順與被害人黃駿
    煥發生衝突之事，未必屬實，不得以此作為有利於被告廖國
    欽之認定。③本案既係起訴被告廖國欽涉犯非法持有槍枝及
    子彈罪，無論係何人搭載被告廖國欽至槍擊現場，亦不影響
    被告廖國欽確實非法持有本案槍彈，並朝被害人黃駿煥開槍
    之事實等語（本院卷第370 、371 、407 至409 頁）。
肆、訊據被告廖國欽固坦承於109 年4 月6 日凌晨1 時許，有前
    往二崙帝君會之事實，然堅詞否認有何與同案被告黃韋順共
    同持有本案槍彈之犯行，辯稱：我於109 年4 月6 日凌晨1 
    時許有去二崙帝君會，但我沒有駕車搭載黃韋順，亦未在雲
    林縣西螺鎮新德街與福來路口攔阻黃駿煥的車，並對被害人
    黃駿煥開槍，我當時是開車載李威皇一同到二崙帝君會，然
    後我就被對方毆打，所以我就躲進去二崙帝君會裡面，之後
    等到外面沒有人了我才出來等語（警318 卷第10頁正反面、
    第12頁正反面、第19頁反面、本院卷第76、81、368 頁）。
    辯護人則為被告廖國欽辯護稱：被告廖國欽始終未曾自白持
    有本案槍彈之犯行，其供稱當日是與李威皇一同前往二崙帝
    君會等語，亦與李威皇之說法相符，而被告廖國欽抵達二崙
    帝君會後，因遭對方追打，就躲進二崙帝君會裡面，一直到
    警察抵達二崙帝君會，被告廖國欽才從二崙帝君會裡面被警
    察帶出來，足見被告廖國欽不可能到事發現場，即雲林縣西
    螺鎮福來路與新德街口朝被害人黃駿煥開槍。又證人即同案
    被告黃韋順自警詢、偵查中及本院審理時，始終證稱其當天
    持有本案槍彈，並搭乘由廖偉傑所駕駛之車輛前往事發現場
    開槍，而非乘坐被告廖國欽之車輛等語，而證人黃韋順指證
    之上開情節，亦與證人廖偉傑於警詢及本院審理時證稱，其
    於本案發生當日，有駕車搭載黃韋順，後來黃韋順下車，有
    看到黃韋順拿槍之證詞相符，足證同案被告黃韋順於本案發
    生之日，係由廖偉傑駕車搭載其至事發現場開槍，被告廖國
    欽自不可能與同案被告黃韋順共同持有本案槍彈。雖然被害
    人黃駿煥於最初警詢時，一度證稱係遭被告廖國欽開槍射傷
    ，但其之後於第二次警詢時，即改稱係遭同案被告黃韋順開
    槍射傷，可見被害人黃駿煥就其是否係遭被告廖國欽持槍射
    傷一節，前後所述已有矛盾之處，如再佐以證人黃韋順、廖
    偉傑之證詞、西螺分局之職務報告，及現場監視錄影畫面截
    圖，均未見到被告廖國欽於本案發生時，有持有本案槍彈之
    情形，益徵被告廖國欽未與同案被告黃韋順共同持有本案槍
    彈。此外，依刑事警察局109 年7 月3 日刑鑑字第10900407
    75號鑑定書所載，雖有自被告廖國欽之左手採得並檢出槍擊
    殘跡之相符性元素組成微粒，然該份鑑定書亦載稱，槍擊殘
    跡之相符性元素組成微粒，亦發現於一些非槍枝來源，由操
    作裝置或設備產生與隨機在環境中發現等語，而被告廖國欽
    並非於本案發生後隨即接受採檢，而是於案發後2 、3 日才
    採檢，這中間依被告廖國欽的說法，他曾經到廟宇參拜，當
    時廟宇也有燃放鞭炮，自不能排除其手部係因沾染鞭炮燃放
    後之火藥殘餘，才由警方採驗得出槍擊殘跡之相符性元素組
    成微粒，又被告廖國欽為右撇子，如有持用本案槍彈射擊被
    害人黃駿煥，應可自其右手採得槍擊殘跡之相符性元素組成
    微粒，然僅自其左手檢出，更難認其左手之槍擊殘跡相符性
    元素組成微粒，係因持本案槍彈射擊被害人黃駿煥後所殘留
    ，是本案證據不足，請基於無罪推定及罪疑惟輕原則，為被
    告廖國欽無罪之諭知等語（本院卷第163 至167 、372 至37
    4 頁）。
伍、本院之判斷
一、同案被告黃韋順基於寄藏本案槍彈之犯意，於105 年初之某
    日，受「黃伯任」所寄託，將本案槍彈藏匿在其前開雲林縣
    西螺鎮之住處，復於「黃伯任」死亡後，繼續持有本案槍彈
    ，並於持有本案槍彈期間內之109 年4 月6 日凌晨1 時18分
    後之某時許，在雲林縣西螺鎮福來路與新德街之交岔路口處
    ，持本案手槍朝被害人黃駿煥射擊1 發具殺傷力之非制式子
    彈，致被害人黃駿煥受有右側小腿穿刺傷併感染之傷害；嗣
    於109 年4 月8 日晚間6 時30分許，經警得同案被告黃韋順
    之同意後，由其帶同警方至雲林縣西螺鎮大新公墓對面高速
    公路橋墩P64-4至P64-5橋樑間之廢棄花盆下，起出並扣得本
    案手槍1 支，至於其所持有之另外1 顆具殺傷力之非制式子
    彈，則由警於109 年4 月6 日凌晨4 時許，在二崙帝君會門
    口查扣在案等情，業據本院論證如前，此部分事實，首堪認
    定。
二、起訴意旨雖認定，同案被告黃韋順係搭乘被告廖國欽所駕駛
    之車牌號碼000-0000號自用小客車至雲林縣西螺鎮福來路與
    新德街口，進而持本案槍彈朝被害人黃駿煥射擊之情節，而
    證人即被害人黃駿煥於本院審理時，亦具結證稱：我於109 
    年4 月6 日凌晨，有在雲林縣西螺鎮福來路與新德街口遭他
    人槍擊成傷，雖然當時很混亂，對方人又很多，所以我沒有
    很明確的看到是誰開槍打傷我，但當時廖國欽確實有出現在
    槍擊現場，我有看到他在車上等語（本院卷第336 、338 、
    339 、342 、343 頁），指出其有見到被告廖國欽與實際持
    本案槍彈朝其開槍之同案被告黃韋順，均一同出現在雲林縣
    西螺鎮福來路與新德街口之槍擊現場，是此部分起訴意旨，
    固非全然無據，然依前揭最高法院判決意旨，就本案而言，
    被害人黃駿煥指訴被告廖國欽之犯罪情節，必須有補強證據
    佐證其所言之憑信性，以確保無誤認或誣指之風險，方可對
    被告廖國欽為不利之認定。惟查：
㈠、證人即同案被告黃韋順就其如何前往雲林縣西螺鎮福來路與
    新德街口，並槍擊被害人黃駿煥成傷之歷程，於警詢時證稱
    ：我於109 年4 月6 日凌晨，接獲廖建清通知說二崙帝君會
    的朋友被人毆打，叫我過去，所以我搭乘1 個叫做偉傑的人
    所駕駛的車輛，要前往二崙帝君會，在雲林縣西螺鎮福來路
    與新德街口就與對方的人發生糾紛，當時我就持本案槍彈射
    擊1 發子彈，對方就逃離現場，我抵達二崙帝君會後，也有
    拉本案手槍的滑套，並將槍指向對方的人，之後我就駕駛廖
    國欽的車輛離開現場等語（警318 卷第16至18頁）、於偵查
    中證稱：我沒有搭乘廖國欽的車輛去攔阻黃駿煥，當時都是
    由廖偉傑開車載我的，車上只有我有槍，我沒有朝黃駿煥開
    槍，我是對天空開槍等語（偵2585卷第201頁反面至第202 
    頁反面）、於本院審理時證稱：我於109 年4 月6 日凌晨，
    有朋友打電話找我去二崙帝君會，說有朋友被打，我就搭乘
    廖偉傑的車輛去二崙帝君會，當時車上除了我跟廖偉傑之外
    ，就沒有其他人，我跟廖偉傑抵達二崙帝君會，看到裡面被
    別人砸得亂七八糟，就開車離開現場，後來我跟廖偉傑看到
    黃駿煥的車輛停在路邊，我就跟黃駿煥一行人起爭執，過程
    中因為黃駿煥有持刀衝過來，所以我有拿出手槍射擊並擊中
    黃駿煥，之後廖偉傑又開車載我去二崙帝君會，我到那邊後
    下車，廖偉傑就先開車離開，我看到都是對方的人，而廖國
    欽的車子停在那裡，鑰匙沒有拔，車子也沒有熄火，所以我
    就開他的車離開現場，並去醫院探望被對方人馬砍傷的廖建
    清，當時廖國欽不在車內，車內也沒有其他人。當天我在二
    崙帝君會沒有看到廖國欽，廖國欽也沒有出現在我持槍射擊
    的現場，我與黃駿煥一行人發生本案衝突的整個過程，除了
    搭乘廖偉傑開的車之外，沒有搭乘其他人開的車，廖國欽當
    天並沒有開車載過我等語（本院卷第222 至233 、235 至23
    7 頁），已指明其於本案發生之日，未曾搭乘由被告廖國欽
    所駕駛或同在之車輛，而係單獨乘坐廖偉傑所駕駛之車輛前
    往二崙帝君會及西螺鎮福來路與新德街口，並在西螺鎮福來
    路與新德街口遭遇並持本案槍彈擊傷被害人黃駿煥之情節一
    致。
㈡、同案被告黃韋順證稱，其係搭乘廖偉傑所駕駛之車輛前往西
    螺鎮福來路與新德街口，並於該處遭遇被害人黃駿煥，進而
    以本案槍彈射傷被害人黃駿煥之情節，核與證人廖偉傑於警
    詢時證述：當時我被廖建清通知二崙帝君會被砸，我就開車
    前去查看，在路上我遇到黃韋順，我就順道載他過去，到二
    崙帝君會時，我看到裡面已經被砸得亂七八糟，但現場都沒
    有人，我就先在現場繞一圈，再次繞回二崙帝君會時，就看
    到現場有人，並跟我說廖建清遭人砍傷，他人在西螺菜市場
    入口方向，我就想要前去該處，然後我就在西螺鎮福來路與
    新德街口，遇到黃駿煥一行人將我們攔下，黃駿煥下車後，
    就持西瓜刀朝我砍來，但砍在我所駕駛之車牌號碼000-0000
    號車輛之駕駛座車門上，我就倒車，黃駿煥見狀也上車朝二
    崙帝君會的方向前去，我就駕車跟上，到二崙帝君會後，看
    到對方的人持棍棒在現場，黃韋順就從我車上下車，拿出手
    槍朝對方作勢要開槍，對方也作勢要拿棍棒打黃韋順，我便
    駕車衝撞對方，後來對方其他人拿槍擋在我車前面，我就趕
    快倒車離開現場，在附近徘徊，之後看沒事我就自己回家了
    等語（警223 卷第100 至102 頁）；於本院審理時證述：有
    人於109 年4 月6 日凌晨打電話給我，跟我說二崙帝君會被
    砸，我知道後就直接駕駛車牌號碼000-0000號之車輛過去查
    看，在途中有遇到黃韋順，他也知道二崙帝君會被砸的事，
    我就把車停在路邊，讓黃韋順上車，我們就一起去二崙帝君
    會，當時裡面已經被砸得亂七八糟，但現場都沒有人，我就
    先在現場繞一圈，再次繞回二崙帝君會時，現場有人告知我
    說廖建清遭人砍傷，我就想要去找廖建清，但我們在半路上
    就被黃駿煥一行人於西螺鎮福來路與新德街口攔下，黃駿煥
    下車後，就持刀砍向我，黃韋順則下車並把槍拿出來，後來
    黃駿煥一行人要前往二崙帝君會，我就駕車載黃韋順跟在他
    們後面，我們抵達二崙帝君會時，我們這邊的人只有我及黃
    韋順，至於有無其他我們這邊的人在場，我不知道，因為當
    時對方的人在砸場，黃韋順就從我的車上下車，而我一直在
    車上，我有看到黃韋順拿出手槍朝對方作勢要開槍，對方也
    作勢要拿棍棒打黃韋順，我就開車朝對方衝撞，對方其他人
    還有拿槍擋在我車前面，我就趕快倒車離開現場，並在附近
    徘徊，後來沒事我就先離開了，至於黃韋順跑去哪裡我不知
    道。雖然廖國欽也是二崙帝君會的人，但我案發當天在現場
    都沒有看到廖國欽出現，他有沒有在西螺我不知道，我也沒
    注意看現場有沒有廖國欽的車，因為當時很混亂等語（本院
    卷第243 至251 、253 、254 、256 、257 頁）之內容，實
    無出入，應堪認定同案被告黃韋順於109 年4 月6 日凌晨，
    並非由被告廖國欽駕車搭載，亦未曾與被告廖國欽同車，而
    是乘坐由廖偉傑所駕駛之車輛前去雲林縣西螺鎮福來路與新
    德街口，並持本案槍彈朝在該處相遇之被害人黃駿煥射擊致
    傷。
㈢、實則，關於被告廖國欽於109 年4 月6 日凌晨時分之行蹤，
    稽之證人廖偉傑於警詢時證稱：警方所提示之監視錄影畫面
    ，109 年4 月6 日凌晨1 時16分許，有2 人自停放在二崙帝
    君會門口西北側路中間之黑色賓士車下車，他們分別為廖國
    欽及李威皇等語（警223 卷第102 頁），所指出被告廖國欽
    於109 年4 月6 日凌晨，係與案外第三人李威皇一同乘坐車
    輛出現在二崙帝君會之情節，核與被告廖國欽歷次於警詢、
    偵查中及本院訊問時之供述一致，此觀其於警詢時所陳稱：
    因為李威皇從他的手機雲端監視器APP發現二崙帝君會的神
    壇跟停放在該處門口的機車，被他人持鐵棍、球棒毀損，所
    以我於109 年4 月6 日凌晨0 時30分許，駕駛車牌號碼000-
    0000號自用小客車搭載李威皇前往二崙帝君會要阻止對方，
    我們到二崙帝君會時，發現有輛轎車停在該處門口，我就跟
    隨該部車輛至雲林縣西螺鎮福來路與新德街口，並在該處攔
    阻該部車輛，然該車係乘坐1 男3 女，他們並表示與二崙帝
    君會被砸一事無關，於是我跟李威皇又再度回到二崙帝君會
    前，我們剛下車，對方就徒手或持棍棒毆打我跟李威皇，我
    一邊防禦一邊躲進二崙帝君會內的房間，在房間內待約10多
    分鐘，直到聽到外面沒聲音，我才從房間出來，出來時就只
    剩警車、救護車在場等語（警318 卷第10頁正反面、第19頁
    反面）、於偵查中陳稱：我於109 年4 月6 日當天凌晨，是
    駕車搭載李威皇等語（偵2585卷第10頁）、於本院訊問時陳
    稱：我於109 年4 月6 日當天凌晨，沒有開車搭載黃韋順，
    我那天凌晨1 時許，是開車載李威皇到二崙帝君會，我到那
    邊沒多久，對方就持棍棒朝我跟李威皇毆打，我就躲進去二
    崙帝君會裡面，之後我從二崙帝君會裡面出來，發現我停在
    門口的車不見了，但警察那時也已經到場，所以我就跟警察
    回去做筆錄，我不知道是誰把我停在二崙帝君會的車開走，
    但我在警察局時有接到電話，說我的車停在臺大醫院那邊，
    至於是誰打給我的，我因為當時被打會害怕，所以忘記是誰
    打電話通知我這件事等語（本院卷第76、81、367 、368 頁
    ）甚明，又被告廖國欽所稱，其在二崙帝君會前遭他人毆打
    ，遂將車輛置於現場而暫先入內躲避，待鬥毆事件結束，步
    出二崙帝君會時，即見其車輛失去蹤影，之後為人通知車輛
    被停放在臺大醫院等語，亦與證人即同案被告黃韋順證稱：
    我在二崙帝君會將廖國欽的車開走後，將之停放在醫院前，
    後來我有打電話通知他說車在我這邊等語（本院卷第237 頁
    ），並無參差，是被告廖國欽於109 年4 月6 日凌晨時分，
    僅駕駛車牌號碼000-0000號之車輛搭載第三人李威皇，前往
    二崙帝君會及雲林縣西螺鎮福來路與新德街口，而未曾於該
    日與同案被告黃韋順共處於上開車輛內一事，足堪信為真實
    。
㈣、由上各情，被告廖國欽於109 年4 月6 日凌晨，所駕車搭載
    之人既非同案被告黃韋順，應屬明確，則公訴意旨主張，被
    告廖國欽於該日凌晨1 時許，有駕駛車牌號碼000-0000號之
    車輛搭載同案被告黃韋順，並由同案被告黃韋順在雲林縣西
    螺鎮福來路與新德街口，持本案槍彈射擊被害人黃駿煥成傷
    ，因而與同案被告黃韋順就本案槍彈共同建立持有關係等節
    ，依前述證據評價之結果，尚無法使本院心證達到毫無合理
    懷疑之確信程度，即不能對被告廖國欽為不利認定，自屬當
    然。
三、公訴意旨另主張，被害人黃駿煥於109 年4 月6 日警詢時證
    稱：我於109 年4 月6 日凌晨1 時許，在西螺鎮福來路與新
    德街口遭4 部車輛攔下，我下車時遭一部黑色賓士朝我衝撞
    ，突然有1 名男子即廖國欽下車朝我開好幾槍，1 槍打中我
    右腳小腿等語（偵2585卷第126 頁反面），且刑事警察局10
    9 年7 月3 日刑鑑字第1090040775號鑑定書亦載稱，經警對
    被告廖國欽之雙手採檢送鑑之結果，其左手有檢出槍擊殘跡
    之相符性元素組成微粒：鋇-鋁（Ba-Al）等內容（偵2585卷
    第145 頁），而認定被告廖國欽於本案有持槍朝被害人黃駿
    煥射擊成傷之情形。然查：
㈠、被害人黃駿煥於上開警詢10日後之109 年4 月16日，再次接
    受警方詢問時，即改稱係由同案被告黃韋順開槍射擊其成傷
    ，並指證稱：當時我的車輛跟對方的車輛在西螺鎮福來路與
    新德街口遭遇，我就持西瓜刀下車，對方1 輛黑色賓士就朝
    我撞過來，我被撞倒在地後，起身就持西瓜刀要砍黑色賓士
    車的駕駛，當場刀子砍在車上，沒有砍到人，後來黃韋順就
    從該車下來，持槍朝我擊發數槍，我右小腿中了1 槍後就轉
    身回到車上駕車離開等語歷歷（偵2585卷第129 頁反面），
    可見被害人黃駿煥就其於公訴意旨所載之時、地，究竟是遭
    被告廖國欽或同案被告黃韋順開槍擊傷一事，前後所述顯有
    出入，若其果真是受被告廖國欽持槍射擊成傷，應不至於在
    如此短的時間內，即就槍擊者之人別為完全不同之指述，足
    徵被害人黃駿煥並無法完全肯定持槍朝其射擊之人確實為被
    告廖國欽。實則，徵諸證人黃駿煥於本院審理時證稱
　　：我於109 年4 月6 日凌晨，在雲林縣西螺鎮新德街與福來
    路之交岔路口有遭到槍擊，當時對方有4 輛車，我有看到黃
    韋順、廖國欽，因為當時現場很混亂，所以我沒有很明確的
    看到是誰拿槍下來，至於廖國欽那時在做什麼，我忘記了，
    我只知道我中槍，要趕快逃而已，我之所以會於第一次警詢
    時指述持槍射傷我的人是廖國欽，是因為廖國欽他們一幫人
    都在一起，而且我看到他有在車上，所以我就指認是他，至
    於現在要我回想是誰開槍對我射擊，我真的忘記了，無法確
    定是不是廖國欽等語（本院卷第336 、338 、339 、342 、
    343 、346 頁），已陳明當時槍擊現場情況混亂，未能確實
    見得係遭何人持槍射擊，惟因見被告廖國欽有出現在槍擊現
    場，方指證被告廖國欽為持槍射擊之人，如此情節，即可見
    得被害人黃駿煥於首次警詢時，所稱遭被告廖國欽槍擊成傷
    之內容，尚非完全本於其實見實聞，而係摻雜有個人之主觀
    推測在內，才會於不久後第二度接受警詢時，即改稱係遭同
    案被告黃韋順所槍擊，是縱使被害人黃駿煥自陳與被告廖國
    欽並不認識（本院卷第336 頁），而無誣指被告廖國欽本案
    犯罪情節之動機，然其於首次警詢時所指認被告廖國欽為持
    槍朝其射擊之人之證詞，既存有前述瑕疵，自難逕信為真實
    。
㈡、被害人黃駿煥已明確證稱，其在本案槍擊現場所受之傷害為
    右小腿中1 槍等語，業如前述，再佐以警方在雲林縣西螺鎮
    福來路與新德街口之槍擊現場，也僅查獲1 枚已擊發之彈殼
    （經警編號為B1），有雲林縣警察局刑案現場勘察報告及現
    場採證照片（偵2585卷第48頁正面、第49頁反面、第51頁正
    面、第86頁正反面、第87頁正面）在卷可考，則依卷內查無
    積極事證可以證明有人將遺留在上開槍擊現場之已擊發彈殼
    撿拾離去之情形下，自僅能認定被害人黃駿煥本案遭槍擊之
    被害情節為「1 人持槍在槍擊現場擊發1 枚子彈，並因此擊
    中被害人黃駿煥成傷」，此情復與證人即同案被告黃韋順於
    警詢、偵查中及本院審理時所稱，係其持用本案手槍在上開
    槍擊現場擊發1 枚本案子彈，因而傷及被害人黃駿煥等語（
    警318 卷第16頁、偵2585卷第7 頁正反面、本院卷第233 頁
    ），並無二致，則被害人黃駿煥證稱，其係遭被告廖國欽持
    槍射擊致傷一事，亦與此部分證據調查之結果不符，能否採
    信，更生疑慮。
㈢、被害人黃駿煥於首次警詢時所指證，被告廖國欽有持槍射擊
    其成傷之內容，並非全然無疑，業如前述，再徵諸檢察官用
    以補強被害人黃駿煥此部分警詢證詞之證據，即刑事警察局
    109 年7 月3 日刑鑑字第1090040775號鑑定書所載，經警對
    被告廖國欽之雙手採檢送鑑之結果，其左手有檢出槍擊殘跡
    之相符性元素組成微粒：鋇-鋁（Ba-Al）等語（偵2585卷第
    145 頁），雖可證明警方於本案發生後，有自被告廖國欽之
    左手採檢得出槍擊殘跡之相符性元素組成微粒，惟查：
  ⒈被告廖國欽之右手經警採檢送鑑，並未檢出槍擊殘跡之特徵
    性元素組成微粒及相符性元素組成微粒一情，亦有上開刑事
    警察局109 年7 月3 日刑鑑字第1090040775號鑑定書在卷可
    參，而被告廖國欽之慣用手為右手，業據證人黃韋順（本院
    卷第240 、241 頁）、被告廖國欽（本院卷第241 頁）確認
    在卷，倘被告廖國欽果真有持本案槍彈或其他槍枝向被害人
    黃駿煥開槍射擊，則對其雙手採檢鑑定槍擊殘跡之結果，應
    不至於呈現慣用之右手未能檢出槍擊殘跡之相符性元素組成
    微粒，而非慣用之左手卻有檢出之結果，則存於被告廖國欽
    左手之槍擊殘跡相符性元素組成微粒，是否確實係其持用本
    案槍彈或其他槍枝射擊被害人黃駿煥所形成，甚屬可疑。
  ⒉再者，警方雖有在被告廖國欽之左手採得槍擊殘跡之相符性
    元素組成微粒，但前述刑事警察局109 年7 月3 日刑鑑字第
    1090040775號鑑定書亦載明，槍擊殘跡之相符性元素組成微
    粒（consistent particles），亦發現於一些非槍枝來源，
    由操作裝置或設備產生與隨機在環境中發現等語，足徵所謂
    「槍擊殘跡之相符性元素組成微粒」，並非唯有自持槍射擊
    者始能採檢得出，縱未持槍射擊，仍有可能因操作裝置或設
    備，或接觸環境中隨機存在之槍擊殘跡相符性元素組成微粒
    ，進而檢測得出。衡以被告廖國欽就採檢之經過，於本院訊
    問時供稱：警方對我的雙手採檢的時間，是於本案發生後2 
    至3 日之109 年4 月8 日或9 日，並非於案發當日就實施採
    檢，而且我於接受警方採檢前的那幾天，都有前往廟宇拜拜
    ，廟宇如果有放鞭炮，應該都是很正常的事等語（本院卷第
    369 、370 頁），即可見被告廖國欽於接受槍擊殘跡鑑定之
    採檢前，曾處於火藥爆炸、燃燒之環境中，則其左手所檢驗
    得出之槍擊殘跡相符性元素組成微粒，即不能排除係其於採
    撿前，因赴廟宇參拜，進而沾染廟宇燃放鞭炮後之殘餘火藥
    痕跡所導致之可能性，自難以被告廖國欽左手存有槍擊殘跡
    相符性元素組成微粒，而據此證明其有持用槍枝朝被害人黃
    駿煥射擊之事實。
  ⒊準此，被害人黃駿煥於警詢時所證稱，其於公訴意旨所載之
    時、地，係遭被告廖國欽持槍射擊成傷等語之憑信性，尚無
    從透過刑事警察局109 年7 月3 日刑鑑字第1090040775號鑑
    定書而資以補強，要無疑義。
㈣、此外，警方對所查獲之本案手槍（含彈匣，經警編號為D1）
    、在二崙帝君會前方道路上採證而得之未擊發非制式子彈1
　　顆（經警編號為A1）、在本案槍擊現場採證而得之非制式子
    彈彈殼1 枚（經警編號為B1），均採集存留其上之生物性跡
    證；其中就本案手槍（含彈匣）部分，未採獲足資比對之指
    紋，另針對本案手槍握把、滑套、彈匣採檢，經萃取DNA檢
    測，前二者均未檢出足資比對之DNA-STR型別，最末者則未
    檢出DNA量，未進行DNA-STR型別檢測；就未擊發之非制式子
    彈1 顆、非制式子彈彈殼1 枚部分，經萃取DNA 檢測，人類
    DNA定量結果，未檢出DNA 量，故未進行DNA-STR型別分析等
    情，有雲林縣警察局刑案現場勘察報告及其附件（偵2585卷
    第47至106 頁）、刑事警察局109 年6 月20日刑生字第1090
    040763號鑑定書（偵2585卷第125 頁正反面）在卷可參，可
    見本案槍彈經採檢後，均未能驗出與被告廖國欽之個人獨特
    生物特徵相符之跡證，則被告廖國欽曾接觸本案槍彈，甚至
    持用本案槍彈朝被害人黃駿煥射擊之情節，當也無從由此而
    獲得積極證明。
四、被告廖國欽就公訴意旨所主張之駕車搭載同案被告黃韋順至
    被害人黃駿煥遭槍擊之現場，及公訴人於論告時所稱之持本
    案槍彈槍擊被害人黃駿煥成傷等內容，除被害人黃駿煥第一
    次之警詢證詞外，別無其他事證可以支持，均據本院論述如
    前，此外，卷內亦查無相關證據可以證明，同案被告黃韋順
    自「黃伯任」處寄藏而持有本案槍彈之期間內，被告廖國欽
    亦對此情有所認識，並與同案被告黃韋順就本案槍彈建立共
    同持有之關係，自不能令被告廖國欽就同案被告黃韋順所持
    有之本案槍彈，同負持有之責，一併說明。
陸、綜上所述，本案依調查證據之結果，被告廖國欽是否為駕駛
    車輛搭載同案被告黃韋順，並前往攔截被害人黃駿煥之車輛
    ，而由同案被告黃韋順持本案槍彈射擊被害人黃駿煥之人，
    或是否有親持本案槍彈朝被害人黃駿煥射擊等情，既有上述
    諸多頗值懷疑之處，是檢察官就公訴意旨記載之內容所舉之
    證據，尚不足以積極證明被告廖國欽與同案被告黃韋順就持
    有本案槍彈之犯行，有形成犯意聯絡及行為分擔，亦未達通
    常一般之人均不致有所懷疑，而得確信其為真實之程度，揆
    諸前揭說明，基於無罪推定原則，被告廖國欽犯罪既屬不能
    證明，自應為被告廖國欽無罪之判決。
據上論斷，應依刑事訴訟法第299 條第1 項前段、第301 條第1 
項前段（依刑事判決精簡原則，僅記載程序法條），判決如主文
。
本案經檢察官許景睿提起公訴，檢察官李承桓、謝宏偉到庭執行
職務。
中　　華　　民　　國　　110 　年　　11　　月　　24　　日
                  刑事第八庭  審判長法  官   黃偉銘
　　　　　　　　　　　
　　　　　　　　　　　              法  官   蕭孝如
　　　　　　　　　　　
　　　　　　　　　　　              法  官   陳育良
以上正本證明與原本無異。
如不服本判決應於收受判決後 20 日內向本院提出上訴書狀，並
應敘述具體理由；其未敘述上訴理由者，應於上訴期間屆滿後20
 日內向本院補提理由書（均須按他造當事人之人數附繕本）。
「切勿逕送上級法院」。
告訴人或被害人不服本判決，應具備理由請求檢察官上訴，及上訴期間之計算係以檢察官收受判決正本之日期為準。「切勿逕送上級法院」。　　　　　　　　　　　　　　　　　　
被告黃韋順部分，檢察官、被告黃韋順均得上訴；被告廖國欽部
分，僅檢察官得上訴。
                                    書記官   王姵珺
中　　華　　民　　國　　110 　年　　11　　月　　26　　日
附錄本案論罪科刑法條全文
槍砲彈藥刀械管制條例第8 條（修正前）
未經許可，製造、販賣或運輸鋼筆槍、瓦斯槍、麻醉槍、獵槍、
空氣槍或第四條第一項第一款所定其他可發射金屬或子彈具有殺
傷力之各式槍砲者，處無期徒刑或5 年以上有期徒刑，併科新臺
幣1 千萬元以下罰金。
未經許可，轉讓、出租或出借前項所列槍枝者，處5 年以上有期
徒刑，併科新臺幣1 千萬元以下罰金。
意圖供自己或他人犯罪之用，而犯前二項之罪者，處無期徒刑或
7 年以上有期徒刑，併科新臺幣1 千萬元以下罰金。
未經許可，持有、寄藏或意圖販賣而陳列第一項所列槍枝者，處
3 年以上10年以下有期徒刑，併科新臺幣7 百萬元以下罰金。
第一項至第三項之未遂犯罰之。
犯第一項、第二項或第四項有關空氣槍之罪，其情節輕微者，得
減輕其刑。

槍砲彈藥刀械管制條例第12條
未經許可，製造、販賣或運輸子彈者，處1 年以上7 年以下有期
徒刑，併科新臺幣5 百萬元以下罰金。
未經許可，轉讓、出租或出借子彈者，處6 月以上5 年以下有期
徒刑，併科新臺幣3 百萬元以下罰金。
意圖供自己或他人犯罪之用，而犯前二項之罪者，處3 年以上10
年以下有期徒刑，併科新臺幣7 百萬元以下罰金。
未經許可，持有、寄藏或意圖販賣而陳列子彈者，處5 年以下有
期徒刑，併科新臺幣3 百萬元以下罰金。
第一項至第三項之未遂犯罰之。